臺灣桃園地方法院刑事判決　　　　　　　96年度訴字第1274號
公　訴　人　臺灣桃園地方法院檢察署檢察官
被　　　告　甲○○
指定辯護人　本院公設辯護人　陳瑞明
上列被告因違反槍砲彈藥刀械管制條例案件，經檢察官提起公訴
（96年度偵字第5116號），本院判決如下：
    主  文
甲○○未經許可，寄藏可發射子彈具有殺傷力之改造手槍，處有
期徒刑參年貳月，併科罰金新臺幣肆萬元，罰金如易服勞役，以
新臺幣壹仟元折算壹日。扣案仿ＢＥＲＥＴＴＡ廠９２ＦＳ型半
自動手槍製造之改造手槍壹支（含彈匣壹個，槍枝管制編號：00
00000000號）沒收。
    事  實
一、甲○○於民國90、91年間某日，在台北縣三重市某處，明知
    真實姓名、年籍均不詳綽號「葉哥」之成年男子，所持有可
    發射子彈具有殺傷力之仿ＢＥＲＥＴＴＡ廠９２ＦＳ型半自
    動手槍所製造之槍枝，換裝土造金屬槍管而成之改造手槍1
    支（含彈匣1 個，槍枝管制編號：0000000000號），屬槍砲
    彈藥刀械管制條例管制之槍枝，非經中央主管機關許可不得
    持有、寄藏，竟基於寄藏之犯意，收受「葉哥」所交付之上
    開槍枝，及不具殺傷力之土造子彈3 顆，未經許可受託寄藏
    上開槍枝，並自斯時起，未經許可寄藏之，而將之藏放在其
    位於臺北縣三重市○○街78號3 樓之住處內。嗣因甲○○欲
    向其友人炫耀其所寄藏持有之上開槍枝、土造子彈，遂將之
    置於背包內後，自其上址住處攜帶外出，而於96年2 月13日
    下午3 時30分許，在桃園縣桃園市火車站前之遠東百貨公司
    前廣場，經警據報前往現場進行盤查而查獲，並當場起出扣
    得上開具殺傷力之改造手槍1 支（含彈匣1 個）、不具殺傷
    力之土造子彈3 顆，及與本件犯罪無涉之甲○○所有之行動
    電話1 支。
二、案經桃園縣政府警察局移送臺灣桃園地方法院檢察署檢察官
    偵查起訴。
    理  由
壹、證據能力方面：
一、按被告以外之人於審判外之言詞或書面陳述，除法律有規定
    者外，不得作為證據；被告以外之人於偵查中向檢察官所為
    之陳述，除顯有不可信之情況者外，得為證據；除顯有不可
    信之情況外，公務員職務上製作之紀錄文書、證明文書，及
    從事業務之人於業務上或通常業務過程所須製作之紀錄文書
    、證明文書，及除前二款之情形外，其他於可信之特別情況
    下所製作之文書，亦得為證據。被告以外之人於審判外之陳
    述，雖不符刑事訴訟法第159 條之1 至第159 條之4 之規定
    ，而經當事人於審判程序同意作為證據，法院審酌該言詞陳
    述或書面陳述作成時之情況，認為適當者，亦得為證據。當
    事人、代理人或辯護人於法院調查證據時，知有第一百五十
    九條第一項不得為證據之情形，而未於言詞辯論終結前聲明
    異議者，視為有前項之同意，刑事訴訟法第158 條之3 、第
    159 條第1 項、第159 條之1 第2 項、第159 條之4 、第15
    9條之5就此分別定有明文。
二、經查：
（一）內政部警政署刑事警察局所出具之96年3 月23日刑鑑字第
      0960033652號槍彈鑑定書，係該局執行槍枝、子彈鑑定公
      務所出具之書面鑑定報告，依據刑事訴訟法第159 條之立
      法理由及同法第206 條規定，自得為證據，況檢察官、被
      告及其指定辯護人於本院審理時，就此部分證據之證據能
      力均表示沒有意見，截至本件辯論終結時止，復均未聲明
      異議，核以該鑑定書與檢察官主張之事實有關聯性，是可
      認上開槍彈鑑定書具有證據能力。
（二）扣案之改造手槍1 支、土造子彈3 顆，非屬供述證據而無
      傳聞法則之適用，且與本案具有關聯性，而上開物證經偵
      辦員警依法定程序合法扣得，當有證據能力，均合先敘明
      。
貳、實體方面：
一、訊據被告甲○○對於上揭時、地，其自「葉哥」處，受託寄
    藏上開可發射子彈具有殺傷力之改造手槍1 支（含彈匣1 個
    ）及上開不具有殺傷力之土造子彈3 顆，並自取得之時起，
    至96年2 月13日下午3 時30分許止，未經許可而寄藏上開槍
    枝之事實坦白承認，復有上開改造手槍1 支、土造子彈3 顆
    扣案為證，而當場查扣之上開改造手槍1 支及土造子彈3 顆
    ，經送內政部警政署刑事警察局鑑定，其鑑驗結果：「一、
    送鑑改造手槍壹枝（槍枝管制編號：0000000000號），認係
    由仿ＢＥＲＥＴＴＡ廠９２ＦＳ型半自動手槍所製造之槍枝
    ，換裝土造金屬槍管而成之改造手槍，機械性能良好，可擊
    發適用子彈，認具殺傷力。二、送鑑子彈參顆，認均係土造
    子彈，具直徑約8. 8mm金屬彈頭，採樣壹顆試射結果，無法
    擊發，認不具殺傷力。」等情，亦有內政部警政署刑事警察
    局96年3 月23日刑鑑字第0960033652號槍彈鑑定書1 份附卷
    可稽，是認被告上開任意性自白，應與事實相符，可以採取
    。綜上，本件事證明確，被告上揭犯行足可認定，應依法論
    科。
二、查被告甲○○未經主管機關許可無故寄藏前揭具殺傷力之改
    造手槍，核其所為，係犯槍砲彈藥刀械管制條例第8 條第4
    項之未經許可，寄藏可發射子彈具有殺傷力之改造手槍罪。
    再按槍砲彈藥刀械管制條例第8 條第4 項之罪，係將「持有
    」與「寄藏」為分別之處罰規定，單純之「持有」，固不包
    括「寄藏」，但寄藏之受人委託代為保管，其保管之本身所
    為之「持有」，既係「寄藏」之當然結果，法律上自宜僅就
    「寄藏」行為為包括之評價，不應另就「持有」予以論罪（
    最高法院74年臺上字第3400號判例參照），故被告持有前開
    槍枝之行為，係「寄藏」之當然結果，不另論罪。又未經許
    可寄藏、持有槍枝，其持有之繼續，乃行為之繼續，亦即一
    經持有槍枝，犯罪即已成立，惟其完結須繼續至持有行為終
    了之時，故包括持有之寄藏槍枝行為，自亦為行為之繼續，
    其犯罪之完結，須繼續至寄藏行為終了之時為止，此與司法
    院院解字第3632號解釋所稱寄藏贓物罪於寄藏行為完畢時其
    犯罪即已完成，其後之占有該贓物乃犯罪之狀態繼續，而非
    行為之繼續，因占有贓物並不構成犯罪，二者迥不相同（參
    照最高法院88年度臺上字第7012、4608、761 號判決意旨）
    ，是被告於90、91年間某日起，受託寄藏前開槍枝後，其寄
    藏行為應繼續至96年2 月13日被查獲時為止，附此敘明。爰
    審酌槍枝性質上屬高度危險之物品，非經主管機關許可不得
    擅自持有，以維社會大眾安全，而被告無故寄藏具殺傷力之
    改造手槍，對社會之秩序及安寧，勢將會產生極大之不安，
    所為非是，及被告犯罪之手段、犯後坦承犯行之態度、寄藏
    改造手槍之數量、尚未對社會治安產生重大危害即遭警查獲
    等一切情狀，爰量處如主文所示之刑，併就罰金刑部分，諭
    知易服勞役之折算標準。至公訴人雖就被告具體從重求刑有
    期徒刑3 年4 月，然本院斟酌其具體犯罪情節及前述各情，
    認求刑部分尚屬過重，爰於前開求刑範圍內，予以斟酌，而
    認應處以主文所示之刑度為妥適。至指定辯護人雖以被告犯
    後坦承犯行，且寄藏持有上開槍枝之動機單純，另被告亦無
    前科紀錄，素行良好等為由，聲請本院依刑法第59條之規定
    就被告本件犯罪酌量減輕其刑，惟按「犯罪之情狀顯可憫恕
    ，認科以最低度刑仍嫌過重者，得酌量減輕其刑。」刑法第
    59條定有明文，必於犯罪之情狀，在客觀上足以引起一般同
    情，認為即予宣告法定低度刑期，猶嫌過重者，始有其適用
    。（最高法院44年台上字第413 號、45年台上字第1165號、
    51年台上字第899 號判例意旨參照）。而參以槍枝性質上屬
    高度危險之物品，非經主管機關許可不得擅自持有、寄藏，
    以維社會大眾安全，而被告無故持有、寄藏具殺傷力之改造
    手槍，對社會之秩序及安寧，勢將會產生極大之不安，且因
    邇來社會上槍枝氾濫，對社會治安已造成嚴重之不良影響，
    在立法政策上，槍砲彈藥刀械管制條例於94年1 月26日修正
    公布施行，刪除原槍砲彈藥刀械管制條例第11條，並將修正
    前第11條第4 項移入修正後第8 條第4項 ，即將原第11條第
    4 項未經許可，寄藏可發射子彈具有殺傷力之改造手槍罪之
    法定刑「一年以上七年以下有期徒刑，併科新臺幣七百萬元
    以下罰金」，提高為「三年以上十年以下有期徒刑，併科新
    臺幣七百萬元以下罰金」，即將無故寄藏具殺傷力槍砲罪之
    法定刑修正提高等情，可認被告未經主管機關許可無故寄藏
    前揭具殺傷力之改造手槍之行為，於客觀上實不足以引起一
    般同情，其情無何可憫恕之處，自不得邀刑法第59條規定減
    輕其刑。又被告犯本罪之時點雖係在96年4 月24日前，惟其
    本件經宣告逾有期徒刑1 年6 月，且其所犯為槍砲彈藥刀械
    管制條例第8 條第4 項之罪，屬中華民國96年罪犯減刑條例
    第3 條第1 項第4 款所規定不予減刑之罪名，是本件並無中
    華民國96年罪犯減刑條例之適用，附予敘明。
三、末查，扣案之改造手槍1 支（含彈匣1 個，槍枝管制編號：
    0000000000號）係由仿ＢＥＲＥＴＴＡ廠９２ＦＳ型半自動
    手槍所製造之槍枝，換裝土造金屬槍管而成，機械性能良好
    ，可擊發適用子彈，認具殺傷力，屬違禁物，爰依刑法第38
    條第1 項第1 款予以宣告沒收。至扣案之上開土造子彈3 顆
    ，均不具殺傷力，有上引之內政部警政署刑事警察局鑑定書
    可證，自無庸再為沒收之諭知。另扣案之行動電話1 支，雖
    係被告所有之物，經查無積極證據足以證明與本件犯罪有關
    ，且該行動電話性質上亦非屬違禁物，是尚乏沒收之依據，
    爰不宣告沒收，附此敘明。
據上論斷，應依刑事訴訟法第299 條第1 項前段，槍砲彈藥刀械
管制條例第8 條第4 項，刑法第11條前段、第42條第3 項前段、
第38條第1 項第1 款，判決如主文。
本案經檢察官施宣旭到庭執行職務。
中　　華　　民　　國　　96　　年　　8 　　月　　6 　　日
                      刑事第十二庭審判長法  官  游 紅 桃
                                        法  官  陳 雪 玉
                                        法  官  王 美 玲
以上正本證明與原本無異。
如不服本判決，應於判決送達後10日內向本院提出上訴狀 (應附
繕本)， 上訴於臺灣高等法院。
                                        書記官  吳 玉 蘭
中　　華　　民　　國　　96　　年　　8 　　月　　6 　　日
附論罪科刑依據之法條：
槍砲彈藥刀械管制條例第8條：
未經許可，製造、販賣或運輸鋼筆槍、瓦斯槍、麻醉槍、獵槍、
空氣槍或第4 條第1 項第1 款所定其他可發射金屬或子彈具有殺
傷力之各式槍砲者，處無期徒刑或5 年以上有期徒刑，併科新臺
幣1千萬元以下罰金。
未經許可，轉讓、出租或出借前項所列槍枝者，處5 年以上有期
徒刑，併科新臺幣1千萬元以下罰金。
意圖供自己或他人犯罪之用，而犯前二項之罪者，處無期徒刑或
7 年以上有期徒刑，併科新臺幣1千萬元以下罰金。
未經許可，持有、寄藏或意圖販賣而陳列第1 項所列槍枝者，處
3年以上10年以下有期徒刑，併科新臺幣700 萬元以下罰金。
第1項至第3項之未遂犯罰之。
